臺灣高雄地方法院刑事判決　　　　　　　　　　　　　九十年度易字第三二六號
　　公　訴　人　臺灣高雄地方法院檢察署檢察官
　　被　　　告　丙○○
右列被告因竊盜案件，經檢察官提起公訴（九十年度偵字第一三七八九號），本院判
決如左：
    主  文
丙○○連續竊盜未遂，累犯，處有期徒刑肆月，如易科罰金，以佰元折算壹日。
    事  實
一、丙○○前於民國八十五年間因竊盜案件，分別經臺灣台南地方法院、本院判處有
    期徒刑八月、九月確定，於八十七年三月二日假釋出獄；復於假釋期間再犯竊盜
    罪，分別經臺灣高等法院高雄分院、本院判處有期徒刑六月、七月確定，並定其
    應執行刑為一年，復撤銷前開假釋，於八十八年三月十三日執行殘刑期滿，再自
    八十八年三月十四日接續執行竊盜罪之一年刑期，於八十八年七月八日執行完畢
    （已折抵前羈押日數）。詎其猶不知悔改，復基於意圖為自己不法所有之概括犯
    意，先於九十年六月十八日零時許，在高雄縣路竹鄉○○路六巷十六之一號旁空
    地，徒手將停放在該處乙○○○所有未上鎖之車牌號碼ＲＳ─一０二０號廂型車
    左側後車門拉開，並伸手入內拉取以塑膠袋捆裝之女用內衣褲加以竊取之際，即
    為乙○○○發現而阻止，始未得逞，並經報警查獲；詎丙○○復承前犯意，於九
    十年七月二十日二十三時三十五分許，在高雄縣路竹鄉○○路巷內空地，徒手將
    停放在該處甲○○所有未上鎖之車牌號碼九Ｒ─八八三號大貨車右前車門打開，
    進入該大貨車右前座，正在翻找車內財物加以竊取之際，適為路過之甲○○及其
    友人丁○○發現阻止，始未得逞，並經報警查獲。
二、案經高雄縣警察局湖內分局報請臺灣高雄地方法院檢察署檢察官偵查起訴。
    理  由
一、訊據被告丙○○固坦承於前揭時地開啟前開廂型車車門，及進入前開大貨車內，
    惟矢口否認有竊盜犯行，辯稱：「伊沒有偷乙○○○車內的物品，只是想要打開
    車門入內睡覺。伊也沒有偷甲○○車內的物品，是因喝醉了，跑到甲○○車上睡
    覺」云云。惟查，被害人乙○○○於九十一年一月二十八日本院調查時指稱：「
    ＲＳ─一０二０號廂型車是伊的，當時車門有關上，但二側的車門沒有上鎖。伊
    看到被告時，他已將後面的車門打開，手伸進車內在拉用塑膠袋綁著的衣服」等
    語在卷，且被害人甲○○於九十年九月十二日本院調查時陳稱：「九Ｒ─八八三
    號大貨車是伊的，因之前有被弄壞車鎖過，所以之後都不敢鎖車門。當天伊和朋
    友丁○○發現有一部腳踏車放在伊大貨車前面，車內右前座有一個人（即被告）
    ，那個人發現伊就閃躲，並不是在車內睡覺。後來伊發現駕駛座放零錢的煙灰缸
    有被掀開，沒有蓋回去」等語在卷，並提出大貨車內相片二張為證，又目擊證人
    即甲○○友人亦於九十年七月二十一日警訊時證稱：「當時伊和甲○○發現大貨
    車內有人（即被告）正在翻動車內物品，該人也發現伊要閃躲，伊即和甲○○左
    右包抄抓那人」等語明確，則以被害人乙○○○、甲○○及證人丁○○與被告素
    不相識，並無仇怨，復尚未遭竊取財物，當無誣攀被告而故入被告於竊盜罪名之
    理，應認其等指（證）述可信，被告前開辯解顯違常情不可信。是本件事證已明
    ，被告犯行洵堪認定。
二、核被告前開二行為，均係犯刑法第三百二十條第三項、第一項之竊盜未遂罪（公
    訴人誤引為同法第三百二十條第一項、第二項）。又被告二次竊盜未遂犯行，時
  間緊接，手法相同，觸犯構成要件相同之罪，顯係基於概括犯意反覆而為，為連
    續犯，依刑法第五十六條規定以一竊盜未遂罪論，並加重其刑，復依刑法第二十
    六條前段規定減輕其刑。公訴人雖就被告竊取被害人乙○○○財物未遂部分另以
    九十年度偵字第一三七三四號提起公訴，於九十年九月十三日繫屬本院（即九十
    年度易字第三五一五號），惟既在本案（即被告竊取被害人甲○○財物部分）繫
    屬之後，復與本案有連續犯之裁判上一罪關係，本院自應併予審理。被告前於八
    十五年間因竊盜案件，分別經臺灣台南地方法院、本院判處有期徒刑八月、九月
    確定，於八十七年三月二日假釋出獄，於假釋期間再犯竊盜罪，再分別經臺灣高
    等法院高雄分院、本院判處有期徒刑六月、七月確定，並定其應執行刑為一年，
    復撤銷前開假釋，於八十八年三月十三日執行殘刑期滿，再自八十八年三月十四
    日接續執行竊盜罪一年刑期，於八十八年七月八日執行完畢（已折抵前羈押日數
    ），此有台灣高雄地方法院檢察署刑案資料查註紀錄表、台灣高等法院被告全國
    前案紀錄表各一紙在卷可憑，其於有期徒刑執行完畢後五年內再犯本件有期徒刑
    以上之罪，為累犯，依刑法第四十七條加重其刑，其刑之加減先遞加後減。爰審
    酌被告前有多次竊盜前科，仍不知悔改再度犯一同罪行，惡性非輕，且犯後飾詞
    卸責，不知真誠悔悟，惟尚未竊得財物，所生損害非鉅，及犯罪動機、手段等一
    切情狀，量處如主文所示之刑，並諭知易科罰金之折算標準。
三、臺灣高雄地方法院檢察署檢察官以九十一年度偵字第七五一號被告丙○○涉嫌竊
    盜罪移送併案意旨略以：被告丙○○於九十年十二月二十八日三時四十五分許，
    在高雄縣路竹鄉○○路一三一號前，未經被害人蘇進福同意，將停放在該處車牌
    號碼ＶＨ─二二二０自用小貨車車門打開，進入車內行竊，因認被告另涉有此部
    分竊盜犯嫌。惟訊據被告堅決否認有此部分竊盜犯嫌，且被害人蘇進福於九十一
    年四月二十九日本院審理時陳稱：「伊所有ＶＨ─二二二０號自用小貨車車鎖沒
    有被弄壞，車內也沒有掉東西，也沒有發現車內被翻動的現象」等語，顯見被告
    尚未著手於本件竊盜行為，自與前開論罪科刑部分無連續犯之裁判上一罪關係。
    是本件應退由公訴人另行依法偵辦，附此說明。
據上論斷，應依刑事訴訟法第二百九十九條第一項前段，刑法第五十六條、第三百二
十條第三項、第一項、第二十六條前段、第四十七條、第四十一條第一項，罰金罰鍰
提高標準條例第一條前段、第二條，判決如主文。
中      華      民      國    九十一    年      五      月     十三     日
                            臺灣高雄地方法院刑事第一庭
                                法  官  曾  逸  誠
右正本證明與原本無異。
如不服本判決，應於判決送達後十日內，向本院提出上訴狀。
                                書記官  張  金  蘭
中    華    民    國      九十一      年      五      月      十三      日
附錄論罪法條：
刑法第三百二十條：
意圖為自己或第三人不法之所有，而竊取他人之動產者，為竊盜罪，處五年以下有期
徒刑、拘役或五百元以下罰金。
意圖為自己或第三人不法利益，而竊佔他人之不動產者，依前項之規定處斷。
前二項之未遂犯罰之。
